臺灣高等法院刑事裁定　　　　　　　　 94年度交抗字第910號
抗　告　人
即受處分人　甲○○
上列抗告人因違反道路交通管理處罰條例案件，不服臺灣板橋地
方法院，中華民國94年10月27日所為裁定（94年度交聲字第1899
號），提起抗告，本院裁定如下：
    主  文
抗告駁回。
    理  由
一、按受處分人不服道路交通管理處罰條例第8 條所定主管機關
    所為之處罰，得於接到裁決書之翌日起20日內，向管轄地方
    法院聲明異議。又交通法庭認聲明異議不合法律上之程式或
    其異議權已經喪失，且無從補正者，應以裁定駁回之，道路
    交通管理處罰條例第87條第1 項及道路交通案件處理辦法第
    18條前段分別定有明文。再按處理違反道路交通管理事件，
    有關文書送達之程序，依行政程序法之規定，違反道路交通
    管理事件統一裁罰基準及處理細則第5 條規定甚明。而依行
    政程序法第72條第1 項前段、第78條第1、2項、第80條及第
    81條規定：送達，於應受送達人之住居所、事務所或營業所
    為之；當事人應為送達之處所不明者，行政機關得依申請，
    准為公示送達，無人為公示送達之申請者，行政機關為避免
    行政遲延，認為有必要時，得依職權命為公示送達；公示送
    達應由行政機關保管送達之文書，而於行政機關公告欄黏貼
    公告，告知送達人得隨時領取，並得由行政機關將文書或其
    節本刊登政府公報或新聞紙；又公示送達自公告之日起，其
    刊登政府公報或新聞紙者，自最後刊登之日起，經20日發生
    效力。故受處分人自應於上開規定之期間內向法院聲明異議
    ，倘受處分人逾期異議，即於法不合，法院自應裁定駁回。
二、經查，本件異議人因行駛路肩，經內政部警政署國道高速公
    路警察局第六警察隊舉發違規後，移送原處分機關，經原處
    分機關於94年8月2日裁處罰鍰新台幣6,000 元乙節，有裁決
    書、舉發通知單各一件在卷為證。而上開裁決書係於94年8
    月10日寄存送達在送達地之郵政機關即福和郵局，亦有送達
    證書一件在卷可查。是本件既於94年8 月10日合法送達，異
    議人至遲應於94年9月1日前聲明異議（原法院未加2 日之在
    途期間）。而異議人於裁決後，始分別於94年9月7日及同年
    月29日對上開裁決表示不服之意旨，已逾20日之法定不變期
    間，揆諸首揭法律規定，異議人聲明異議於法即有未合，原
    法院予以裁定駁回，核無不合。
三、抗告意旨雖指稱：伊因公被派遣至大陸出差，等回台時已過
    申請異議之日期，又不瞭解法定程序，遲至9月7日始完成申
    訴書，盼法院能法外施仁云云。惟查：關於法定程序之遵守
    為現代國民之義務，尚難以個人不知法律，作為不予遵守之
    抗辯事由，況且即便將異議人之在途期間計入，仍已逾法定
    聲明異議期間，無從以之作為實體上之有利認定。綜上，本
    件抗告為無理由，應予駁回。
四、據上論斷，應依道路交通管理處罰條例第89條，道路交通案
    件處理辦法第26條，刑事訴訟法第412條，裁定如主文。
中　　華　　民　　國　　94　　年　　12　　月　　14　　日
                  交通法庭審判長法　官  尤豐彥
　　　　　　　　　　　　　　　　法  官  趙功恆
　　　　　　　　　　　　　　　　法  官  張明松
以上正本證明與原本無異。
不得再抗告。
                                書記官  洪秋帆
中　　華　　民　　國　　94　　年　　12　　月　　16　　日
